【裁判字號】    97,附民,99
【裁判日期】    971229
【裁判案由】    請求賠償損害
【裁判全文】
臺灣嘉義地方法院刑事附帶民事訴訟判決  97年度附民字第99號
原      告  甲○○
被      告  乙○○
上列被告因竊盜案件（本院九十七年度易字第四０八號），經原
告提起附帶民事訴訟，請求損害賠償，本院判決如下︰
    主  文
被告應給付原告新臺幣貳拾萬元及自民國九十七年八月二十三日
起至清償日止，按週年利率百分之五計算之利息。
本判決得假執行。
    事  實
甲、原告方面：
一、聲明：求為判決如主文第一項所示。
二、陳述：被告於九十六年十一月二十一日凌晨零時五十八分許
    ，侵入原告位在嘉義縣太保市北新里溪底寮二號之住處，徒
    手竊取金牌十幾面，致原告損失新臺幣（下同）二十萬元，
    爰本於侵權行為法律關係，依民法第一百八十四條之規定，
    訴請被告給付如主文所示。證據部分，提出被告上開所為涉
    犯刑事犯罪部分之起訴書（臺灣嘉義地方法院檢察署檢察官
    97年度偵字第2562號 ）。
乙、被告方面：
一、聲明：對原告之請求自認（同意原告之請求）。
二、陳述：確有原告所指之侵權行為，同意依原告之聲明為給付
    等語。
    理  由
一、按附帶民事訴訟之判決，應以刑事訴訟判決所認定之事實為
    據，刑事訴訟法第五百條前段定有明文。本件原告起訴主張
    被告竊取其所有金牌十餘面，致其損失二十萬元之事實，業
    據本院九十七年度易字第四０八號刑事判決認定被告竊盜罪
    有罪在案，原告相關主張之事實與聲明事項，並據被告當庭
    自認，表示同意依原告請求內容為給付。
二、按因故意或過失不法侵害他人權利者，負損害賠償責任，民
    法第一百八十四條第一項前段定有明文，被告既因故意不法
    侵害原告之財產權，致原告財物受有損失，自應負賠償之責
    ，是原告訴請被告賠償如主文所示，自屬有據。
三、綜上所述：被告應賠償原告二十萬元及自起訴狀繕本送達之
    翌日即九十七年八月二十三日起至清償日止，按週年利率百
    分之五計算之利息，原告之請求，為有理由，應予准許。
四、假執行之宣告：
    按所命給付之金額未逾新臺幣五十萬元之判決，法院應依職
    權宣告假執行，民事訴訟法第三百八十九條第一項第五款定
    有明文。經查，本件本院所命給付之金額為二十萬元，未逾
    五十萬元，爰依上開規定宣告假執行。
據上論結，原告之訴為有理由，應依刑事訴訟法第五百零二條第
二項、第四百九十一條第十款、民事訴訟法第三百八十九條第一
項第五款，判決如主文。
中    華    民    國    97    年    12    月    29    日
                           刑事第四庭
                               法  官     許兆慶
上列正本證明與原本無異。
對於本判決如有不服，應於送達後10日內，向本院提出上訴狀（
應附繕本），但非對刑事訴訟之判決有上訴時，不得上訴。
中    華    民    國    97    年    12    月    29    日
                               書記官     林金福


司法院資訊處製作；財團法人民間司法改革基金會備份。
